【裁判字號】    99,交簡上,125
【裁判日期】    990730
【裁判案由】    過失傷害
【裁判全文】
臺灣高雄地方法院刑事判決           99年度交簡上字第125號
上  訴  人  臺灣高雄地方法院檢察署檢察官
上  訴  人
即  被  告  甲○○
上列上訴人因被告之過失傷害案件，不服本院高雄簡易庭中華民
國99年4 月26日98年度審交簡字第5263號所為第一審判決（聲請
簡易判決處刑書案號：臺灣高雄地方法院檢察署98年度偵字第23
547號），提起上訴，本院管轄之第二審合議庭判決如下：
      主  文
上訴駁回。
甲○○緩刑貳年。
    理  由
一、本案經本院審理結果，認第一審以被告涉犯刑法第284 條第
    1 項前段之過失傷害罪，判處有期徒刑拘役50日，並諭知如
    易科罰金以新臺幣1,000 元折算1 日之折算標準，其認事、
    用法及量刑均無不當，應予維持，並引用第一審判決書記載
    之事實、證據及理由（如附件）。
二、上訴人臺灣高雄地方法院檢察署檢察官上訴意旨略以：原審
    量刑過輕等語。上訴人即被告之上訴意旨略以：其也是本件
    車禍之被害者，願與告訴人和解等語。
三、按量刑輕重，係屬事實審法院得依職權自由裁量之事項，苟
    已斟酌刑法第57條各款所列情狀而未逾越法定刑度，不得遽
    指為違法（最高法院72年臺上字第6696號、75年臺上字第70
    33號判例參照）。又在同一犯罪事實與情節，如別無其他加
    重或減輕之原因，下級審量定之刑，亦無過重或失輕之不當
    情形，則上級審法院對下級審法院之職權行使，原則上應予
    尊重，有最高法院85年度臺上字第2446號裁判意旨可資參酌
    。本件原審以被告罪證明確，適用刑事訴訟法第449 條第1
    項前段、第3 項，刑法第284 條第1 項前段、第62條前段、
    第41條第1 項前段，刑法施行法第1 條之1 第1 項、第2 項
    前段等規定，判處拘役50日，如易科罰金，以新臺幣1,000
    元折算1 日。本案上訴人臺灣高雄地方法院檢察署檢察官雖
    認量刑過輕、上訴人即被告則認告訴人方面亦有過失，然其
    願與告訴人進行和解以求輕判，而分別執為上訴理由，指摘
    原判決不當，惟依卷證所示，原審已依法詳細記載認定之犯
    罪事實、證據及應適用之法條，其認事用法並無不當，量刑
    復已考量告訴人受傷程度、被告未與告訴人達成和解及被告
    符合自首要件等情，所宣告之刑度亦屬妥適，應認上訴均無
    理由，均應予駁回。
四、另查，被告前未曾受有期徒刑以上刑之宣告，有臺灣高等法
    院被告前案紀錄表1 紙在卷可稽，茲念其僅因一時過失，致
    罹刑典，且本件上訴後，被告已與告訴人方面達成訴訟上和
    解，且已依和解條件給付部分賠償款項予告訴人，有和解筆
    錄及郵政國內匯款執據各1 份在卷足按（見本院簡上卷第24
    、36頁），檢察官並表明對於被告所判處之刑若宣告緩刑並
    無意見等語（見本院簡上卷第35頁），是經此偵審程序，被
    告當能知所警惕，應無再犯之虞，本院認所宣告之刑以暫不
    執行為適當，而依刑法第74條第1 項第1 款之規定，宣告緩
    刑2 年，以啟自新。
據上論斷，依刑事訴訟法第455 條之1 第1 項、第3 項、第368
條、第373 條，刑法第74條第1 項第1 款，判決如主文。
本案經檢察官乙○○到庭執行職務。
中    華    民    國    99    年    7     月    30    日
                      交通法庭  審判長 法  官  洪碩垣
                                       法  官  施介元
                                       法  官  葉文博
以上正本證明與原本無異。
本判決不得上訴。
中    華    民    國    99    年    7     月    30    日
                                       書記官  李柏親
附錄本件論罪法條全文：
刑法第284 條第1 項
因過失傷害人者，處6 月以下有期徒刑、拘役或500 元以下罰金
，致重傷者，處1 年以下有期徒刑、拘役或500 元以下罰金。

司法院資訊處製作；財團法人民間司法改革基金會備份。
